                  臺灣高等法院刑事裁定
                                     100年度抗字第1312號
抗  告  人
即  被  告  林學鈺
上列抗告人因偽造文書等案件，不服臺灣臺北地方法院中華民國
100年10月21日延長羈押裁定（100年度金訴字第28號），提起抗
告，本院裁定如下：
    主  文
抗告駁回。
    理  由
一、原裁定略以：被告林學鈺因涉犯偽造文書等案件，經檢察官
    提起公訴，原審於民國（下同）100年8月5日訊問後，認被
    告涉犯刑法第339條第1項、第3項之詐欺取財既遂及未遂罪
    、同法第158條之僭行公務員職權罪、第218條第1項之偽造
    公印及公印文罪、第216條、第210條之偽造私文書罪、第21
    6條、第211條之行使偽造公文書等罪，犯罪嫌疑重大，且有
    反覆實施同一犯罪之虞，非予羈押，顯難進行審判及執行，
    而有羈押之必要，裁定執行羈押。嗣經原審於100年10月17
    日訊問被告後，認前開羈押原因依然存在，仍有繼續羈押之
    必要，裁定自100年11月5日起延長羈押2月。
二、被告林學鈺提起抗告略以：(一)伊自偵查以來均配合調查，且
    於審判中亦已賠償被害人並取得原諒，伊雖犯罪嫌疑重大，
    但無羈押之必要；(二)又以將來是否再實施同一犯罪作為羈押
    之理由，違背無罪推定原則，且現在之環境已改變，與行為
    時不同，如何會有再犯之虞；(三)其他連續販賣毒品或剝皮酒
    店等類似案件之被告均得以裁定交保候傳，請給伊自新之機
    會，讓伊交保候傳云云。
三、按被告經法官訊問後，認為被告犯刑法第339條之詐欺罪，
    其嫌疑重大，有事實足認為有反覆實施同一犯罪之虞，而有
    羈押之必要者，得羈押之。刑事訴訟法第101條之1第1項第7
    款定有明文。而所謂「有事實足認為有反覆實施同一犯罪之
    虞」，係指依被告之素行及為同種類犯罪之次數，客觀上足
    以令人相信被告很有可能再次為之為已足。又被告有無羈押
    之必要，法院得按照訴訟進行程度，就具體個案情節予以斟
    酌決定（參看最高法院29年度抗字第57號判例），如就客觀
    情事觀察，法院羈押裁定，無明顯違反憲法比例原則，即難
    謂違法或不當。
四、經查：被告於原審100年8月29日、同年9月19日、10月17日
    準備程序期日，均已坦承起訴書所載其參與之6次偽造文書
    、詐欺取財既遂及未遂、僭行公務員職權、偽造私文書罪、
    行使偽造公文書等犯行，核與證人張惠蓉、陳兆祥、羅郭秋
    蘭、劉天發、楊寶蓮、雷沈鳳等於偵查中之證述，及共同被
    告呂妤葵、黃偉明、葉吉松、王偉任、陳志遠等於偵查中及
    原審訊問時所供相符，復有偽造之臺灣臺北地方法院檢察署
    監管科收據、傳票、公證請求書、行政凍結管收執行命令、
    郵政存款儲金簿、通訊監察譯文及扣案證物等在卷可佐，足
    認被告犯罪嫌疑重大。而依被告所自承之前揭犯行，於不到
    2個月內即犯案達6次之多，參以被告係居中擔任臺灣地區與
    大陸地區詐騙集團成員之聯絡人，負責在臺灣地區招募出面
    取款之車手，配合大陸地區之詐騙集團隨機撥打電話向被害
    人詐騙款項等分工模式，在大陸地區之詐騙集團成員，仍得
    透過在臺灣之被告，進行詐騙行為，故有事實足認有反覆實
    施同一犯罪之虞，羈押原因仍然繼續存在，且該原因並非具
    保或限制住居處分所得代替，仍有羈押之必要，原審審酌比
    例原則及必要性原則，裁定延長羈押被告2月，經核尚無不
    合。至於他案被告之羈押與否，因個案情節與本案不同，尚
    難比附援引，抗告意旨據以指摘原裁定不當，亦無理由。被
    告之抗告，為無理由，應予駁回。
據上論斷，應依刑事訴訟法第412條，裁定如主文。
中    華    民    國   100    年    11    月    17    日
                  刑事第十五庭審判長法  官   沈宜生
                                    法  官   陳坤地
                                    法  官   林明俊
以上正本證明與原本無異。
不得再抗告。
                                    書記官   徐仁豐
中    華    民    國   100    年    11    月    18    日